【裁判字號】    98,消債更,556
【裁判日期】    981230
【裁判案由】    更生事件
【裁判全文】
臺灣板橋地方法院民事裁定           98年度消債更字第556號
聲請人  甲○○
上列當事人依消費者債務清理條例聲請更生事件，本院裁定如下
：
    主  文
債務人甲○○自中華民國九十八年十二月三十一日下午四時起開
始更生程序。
命司法事務官進行本件更生程序。
    理  由
一、按法院開始更生程序之裁定，應載明其年、月、日、時，並
    即時發生效力。次按法院裁定開始更生或清算程序後，得命
    司法事務官進行更生或清算程序，消費者債務清理條例第45
    條第1項、第16條第1項定有明文。
二、聲請意旨略以：聲請人因有不能清償債務情事，於民國95年
    間依「中華民國銀行公會會員辦理消費金融案件無擔保債務
    協商機制」申請與債權銀行一致性協商，與最大債權銀行台
    新國際商業銀行（下稱台新銀行）成立協商，約定自95年7
    月起，分80期，利率0.00% ，每月繳納17,201元至清償完畢
    為止，惟原以聲請人在亞瑟仕通運有限公司擔任貨運司機，
    96、97年間平均月薪資21,386元，本即難以負擔，且其後因
    為增加無擔保債務之還款能力，在外兼職遭公司知悉而於98
    年2 月3 日強迫離職，且因曾腰椎受傷致無法從事粗重工作
    ，僅能從事機車快遞工作，每月收入僅有1 萬元，而無法維
    持每月生活，迫於無奈而於98年2 月毀諾，聲請人確有因不
    可歸責於己致履行顯有重大困難之事由，又聲請人無擔保或
    無優先權之債務總額未逾1,200 萬元，復未經法院裁定開始
    清算程序或宣告破產，爰聲請更生等語。
三、經查，上開聲請人主張之事實，業據提出財產及收入狀況說
    明書、債權人清冊、債務人清冊、戶籍謄本、聲請人之財政
    部高雄市國稅局綜合所得稅各類所得資料清單及財產歸屬資
    料清單、95年協商協議書、財團法人金融聯合徵信中心當事
    人綜合信用報告、勞工保險被保險人投保資料表、薪資轉帳
    存摺影本、診斷證明書、收入切結書等件為證，堪信聲請人
    之主張為真實。本件又查無債務人有消費者債務清理條例第
    6 條第3項、第8條或第46條各款所定駁回更生聲請之事由存
    在，則聲請人聲請更生，洵屬有據，爰裁定如主文。
四、另聲請人應於更生程序開始後，由債權人會議可決或由法院
    裁定認可其更生方案後方能實行，倘未能經債權會議可決或
    經法院裁定認可，則依消費者債務清理條例第61條規定，應
    續行清算程序，故本件聲請人仍應提出足以為債權人接受或
    經法院認為公允之更生方案以供採擇，附此敘明。
中    華    民    國    98    年    12    月    30    日
                  民事第二庭  法  官  張筱琪
以上正本證明與原本無異。
本件不得抗告。
本裁定已於98年12月31日下午4時公告。
中    華    民    國    98    年    12    月    30    日
                              書記官  連思斐


司法院資訊處製作；財團法人民間司法改革基金會備份。
